【裁判字號】    98,上易,343
【裁判日期】    980324
【裁判案由】    妨害自由
【裁判全文】
臺灣高等法院刑事判決                 98年度上易字第343號
上  訴  人  臺灣台北地方法院檢察署檢察官
上  訴  人
即  被  告  甲○○
選任辯護人  邱群傑律師
            許卓敏律師
            賴志凱律師
被      告  丙○○
選任辯護人  黃英哲律師
            翁國彥律師
上列上訴人因被告等妨害自由案件，不服臺灣台北地方法院97年
度易字第2397號，中華民國97年12月19日第一審判決（起訴案號
：臺灣台北地方法院檢察署97年度偵字第 12668號），提起上訴
，本院判決如下：
    主  文
上訴駁回。
    事  實
一、甲○○與丙○○、丁○○、葉斯基、林育弘、李孝等人均為
    醫師，為求獲利，乃於民國（下同）94年 6月間，合意組成
    新北醫開業聯盟成立合夥契約，約定由丙○○出名擔任「大
    新診所」負責人，由丁○○出名擔任設於臺北市○○區○○
    路5段446號「佑新診所」負責人，並共同享有及負擔上開診
    所之盈虧。迨於96年 1月間，丁○○因與甲○○、丙○○、
    葉斯基、林育弘等人認知不同，乃委請律師發函其他合夥人
    表明退夥，並請求結算合夥權利及更換佑新診所負責人。惟
    在合夥人尚未結算丁○○退夥後之權利義務及更換佑新診所
    負責人名義之前，因甲○○為佑新診所房地之出名承租人，
    而丁○○則有積欠租金之情事，甲○○為達收回佑新診所之
    目的，竟與真實姓名年籍不詳之成年男子約 8人，共同基於
    妨害他人行使權利及行無義務之事之犯意聯絡，於96年4月2
    5日晚上8時許，推由該等成年男子先行前往佑新診所，憑藉
    人多勢眾，於進入佑新診所後，即多次用力開關診所玻璃門
    及將候診室之書籍恣意丟擲於地上，藉此發出聲響迫使丁○○中斷看診，並不得不請其他欲看診之病人先行離去。嗣即
    由2名成年男子進入診間，由其中1名自稱「黃先生」之男子
    向丁○○自稱其為甲○○友人，指責丁○○與甲○○等人間
    之合夥帳目交代不清，恫稱今晚將住在佑新診所，要求丁○○應離開診所，其後再由甲○○偕同律師抵達現場，主張其
    為合夥人及診所房屋承租人而有使用佑新診所之權利，並表
    示要立即更換門鎖。丁○○因此心生畏懼，乃在友人簡政淵
    到場協助下，收拾佑新診所內之病歷、管制藥品及私人物品
    後離去，任由甲○○委託之鎖匠更換門鎖，使丁○○行無義
    務之事，並妨礙丁○○在佑新診所看診之權利。
二、案經丁○○訴由臺灣台北地方法院檢察署檢察官偵查起訴。
    理  由
壹、證據能力方面
一、證人即告訴人丁○○於警詢及偵查中之陳述
    按證人、鑑定人依法應具結而未具結者，其證言或鑑定意見
    ，不得作為證據；被告以外之人於審判外之言詞或書面陳述
    ，除法律有規定者外，不得作為證據，刑事訴訟法第 158條
    之 3、第159條第1項分別定有明文。查證人丁○○在檢察官
    及檢察事務官偵查中所為之陳述，係屬審判外之陳述，均未
    經具結，又未經檢察官告以偽證罪之處罰及命其應據實陳述
    ，且係以告訴人身份陳述，顯有使被告受刑事處罰之意，且
    無較為可信之特別情況，復無其他法定得為證據之例外事由
    ，揆諸前揭說明，該等陳述均不得作為證據。
二、按被告以外之人於偵查中向檢察官所為之陳述，除顯有不可
    信之情況者外，得為證據，刑事訴訟法第159條之1第 2項定
    有明文。查證人簡政淵、許書豪、趙清崑、許元順、韓欣健
    等人於偵查中向檢察官所為之陳述，業經檢察官命其具結後
    據實陳述，已有偽證罪之處罰足供擔保，且無顯不可信之情
    況，揆諸前揭說明，自有證據能力。
貳、有罪部分
一、訊據被告甲○○固不否認有於案發當日前往佑新診所，惟辯
    稱：丁○○早已聲明退夥，已非合夥人，且丁○○繼續使用
    佑新診所卻未繳納租金，伊是承租人，所以當天才和徐滄明
    律師相約一同前往佑新診所討論退夥事宜。黃先生是臨時聽
    聞有此事，始基於關心而前往佑新診所，渠等並未以強暴或
    脅迫之手段妨害丁○○看診，且丁○○也沒有繼續在佑新診
    所看診之權利，自無妨害丁○○權利之犯行云云。經查：
  (一)有關被告甲○○委託黃姓成年男子率同不詳姓名成年男子共
    約8人，於96年4月25日晚間 8時許，以多次用力開關診所玻
    璃門及將候診室之書籍恣意丟擲於地上製造聲響之方式，迫
    使證人丁○○中斷看診，其後並由一名自稱「黃先生」之成
    年男子進入證人丁○○所在之診間，當面向證人丁○○自稱
    其為被告甲○○友人，指責證人丁○○與被告甲○○等人間
    之合夥帳目交代不清，恫稱將住在佑新診所，要求證人丁○○離開診所，並表示要更換門鎖，致證人丁○○因心生畏懼
    ，而在證人簡政淵到場協助下，收拾佑新診所內之病歷、管
    制藥品及私人物品後離去，並由被告甲○○委託之鎖匠更換
    門鎖等事實，業據證人丁○○於原審審理時證稱：案發當天
    ，伊本來在診間內看診，後來因為玻璃門被人連續很大力的
    打開又關上，還有聽到丟東西的聲音，伊就看監視器後，發
    現有好幾個男子進來，印象中是 8位，該等男子就坐在椅子
    候診區的沙發和木頭椅上，伊有聽到護士小姐問他們是否要
    掛號，但他們表示沒有要看病。伊有看電腦螢幕，本來還有
    病患，但是後來這些病患還沒有看病就由護士請他們離開。
    等病患走了之後，有2位男子進入診間，其中1位黃先生出示
    合夥契約和佑新診所的租約，表示伊是甲○○的朋友，要看
    合夥的帳，並表示今天晚上要住在這裡，也有表示要伊離開
    。當時甲○○有帶鎖匠要換鎖，伊有表示合夥還沒有結算，
    而且伊還是診所負責人，這樣伊就會無法再次進入診所等語
    在卷（見原審卷第 105-113頁）；證人即佑新診所藥師顏偉
    斌於原審到庭具結證稱：在案發當時約有 8個人進到診所，
    進來之後有幾個人坐在候診區，然後就有約 3個人把書籍丟
    在地上，大概摔了3、4分鐘，當時病患也覺得怪怪的，有問
    要不要報警，伊有請朋友報警，後來伊打內線電話給丁○○
    問發生何事，丁○○表示也有請護士報警。當時有位黑衣人
    表示，丁○○不是承租人，他們有權住在這裡，要在這裡走
    來走去，他們也有表示要換鎖，不准丁○○再回來看診，當
    天伊和丁○○是被迫離開的等語（見原審卷第 113-118頁）
    ；證人即佑新診所病患許元順於偵訊中證稱：伊於案發當日
    前往佑新診所看診，現場有員警及多名黑衣人，氣氛看起來
    怪怪的，伊有進去向護士掛號，護士說今天有點狀況，沒有
    辦法等語（見偵查卷第 36-37頁）；證人即華辰保全股份有
    限公司保全人員許書豪具結證稱：當時公司說有黑道前往佑
    新診所，要伊過去看看，伊到達現場後，有十幾個穿黑衣服
    的人，看起來不像病患，像是兄弟，當天現場氣氛有點緊張
    等語（見偵查卷第 37-38頁）；證人即丁○○友人簡政淵於
    偵查中結證稱：當天晚上在吃晚餐時，丁○○打電話說有一
    堆黑衣人在診所，要伊過去看看，當時伊有看到十幾名黑衣
    人，有坐在診所沙發及掛號台，還有在外面來回走動。當時
    甲○○及律師有要丁○○離開，也有說要把鎖換掉，伊就向
    律師表示可否請黑衣人先離開，後來甲○○跟那些黑衣人講
    話後，他們才自動走到外面去，當時現場有十多人，丁○○
    會害怕等語（見偵查卷第 38-39頁）；證人即大湖派出所員
    警趙清崑於偵查中結證稱：當時伊在巡邏，有通報說該處有
    糾紛，伊就和 1位替代役男前往察看，現場有好幾個男子，
    其中約有5、6位是穿黑衣服的，伊有問那些年輕人，他們說
    是甲○○的朋友，是跟他一起過來，當時都坐在椅子上，沒
    有掛號，也沒有看病等語（見偵查卷第 39-40頁），且有證
    人丁○○與自稱黃先生之通話譯文及勘驗筆錄附卷可稽（見
    97年度他字第2471號卷第25頁）。衡諸該等成年男子在外集
    結多達十數人，並由 8人一同進入佑新診所用力開關玻璃門
    及丟擲書籍製造聲響，並出言恫稱要集體住在該診所內，要
    求證人丁○○離去，造成證人丁○○無法為前來就診之病患
    繼續看診，並不得不於當日將所有私人物品帶離佑新診所而
    未曾再次進入，足認該等成年男子自係以此方式達到壓制證
    人丁○○自由意志之目的。
  (二)雖證人葉盈君於原審審理時證稱：伊一直都在診所，只有到
    診所後面幫病人打針約 5分鐘，還有去收一下垃圾。當天並
    沒有看到有人丟報紙或雜誌，也沒有看到有人和丁○○講話
    云云。惟其於原審審理時，亦曾證稱：有個病人要來掛號，
    伊看情形沒有辦法繼續看，所以請他下次再來等語（見原審
    卷第 167頁反面）。是若佑新診所當時並無任何異常狀況，
    何有不能繼續為病人看診之情事，證人葉盈君又何以自作主
    張要求病人離去，已見其前後證詞矛盾之處。再者，觀諸證
    人葉盈君自承其當時係在診所櫃檯，則其自應對於案發過程
    有所目睹，惟其於原審審理證述時，對有利於被告二人之事
    實能記憶詳細，然就不利被告二人之事實，卻多答稱不知情
    云云，顯有迴護被告二人之意，有為被告利益而隱匿事實之
    情，復與上開證人丁○○、顏偉斌、許元順、簡政淵、趙清
    崑等人之證詞相左，其證詞要有不實，不足採信。至其因具
    結而未據實陳述，是否涉嫌偽證罪嫌，應由權責機關另行究
    辦，附此敘明。
  (三)被告甲○○辯稱：該等成年男子是臨時獲知此事而單純前往
    該處關心，伊沒有委託該等人士前往佑新診所云云。然依上
    開證人丁○○、顏偉斌、趙清崑之證詞及證人丁○○與自稱
    黃先生之通話譯文，可知該等成年男子均有當場表明渠等為
    被告甲○○之友人，係為被告甲○○前來處理合夥糾紛，並
    出示證人丁○○與被告甲○○有爭議之合夥契約與租賃契約
    之事實。是若非被告甲○○事前有交付該等文件予該等成年
    男子，並委由渠等前往診所，渠等何以願意大費周章前往佑
    新診所滋事，足見該等成年男子確係受被告甲○○委託而前
    往，被告甲○○上開辯詞，要屬卸責之詞，不足採信。又被
    告甲○○雖係於該等成年男子進入診所滋事後始行前往，然
    被告甲○○與證人丁○○早已自96年 1月份起即因合夥結算
    事宜生有糾紛仍未解決，證人丁○○並曾以律師函要求結算
    合夥權利義務及更換佑新診所負責人，有律師函 1紙在卷可
    稽（見97年度他字第2471號卷第12頁），且該合夥又係由被
    告甲○○、丙○○及證人丁○○、葉斯基、林育弘、李孝等
    人所成立，亦有協議書 1份在卷可查（見97年度他字第2471
    號卷第 6頁），可知證人丁○○當不可能僅憑被告甲○○前
    往與之洽談即願當場同意立刻離去並結算合夥關係完畢。是
    被告甲○○當有預見該等人士將以不法方式強逼證人丁○○
    離開診所及停止看診之可能。從而，參諸被告甲○○係於事
    前委由該等成年男子出面，並在知悉該等成年男子係以上開
    不法行為及言語阻礙丁○○繼續看診及要求證人丁○○離去
    ，復於該等成年男子仍在現場之情勢下，使證人丁○○不得
    不離去，再由其所帶同之鎖匠更換門鎖，致證人丁○○無法
    再次進入佑新診所，自堪認被告甲○○早有為己利益而於當
    晚接管佑新診所之意，足認其與該等成年男子有犯意聯絡與
    行為分擔。另被告甲○○雖辯稱：證人丁○○已經聲明退夥
    ，因認並無妨害證人丁○○之權利云云。然查，證人丁○○
    於案發當時仍係佑新診所之負責人，且因與被告甲○○之合
    夥財產尚未清算，自96年 1月以後，佑新診所相關費用及收
    入係由證人丁○○支出及收取等事實，業據證人丁○○具結
    證述在卷，且有佑新診所醫療機構開業執照（見偵查卷第12
    頁）、臺北市政府衛生局97年11月18日北市衛醫護字第0973
    9831900號函附卷可稽（見原審卷第137頁），足見證人丁○○仍有繼續使用佑新診所及於佑新診所內為病人看診之權利
    。被告甲○○夥同該等成年男子以上開方式迫使證人丁○○
    離開佑新診所及妨害證人丁○○繼續看診，自有使證人丁○○行無義務之事，並有妨害證人丁○○之權利。
  (四)至證人乙○○在本院審理中雖證稱在伊離開前未見黑衣人有
    如事實欄所載之行為云云，惟證人係於黑衣人到達後不久即
    先行離去，並未全程在場目睹，其所證尚難為被告有利之認
    定。
  (五)綜上所述，被告甲○○上開所辯顯係事後卸責之詞，不足採
    信，本案事證已臻明確，被告甲○○犯行洵堪認定，應依法
    論科。
二、按刑法第 304條之強暴、脅迫，祇以所用之強脅手段足以妨
    害他人行使權利，或足使他人行無義務之事為已足，並非以
    被害人之自由完全受其壓制為必要（參照最高法院28年度上
    字第3650號判例）。又該條所謂之「強暴」，係廣義指直接
    或間接對人行使之有形強制力而言；所稱之「脅迫」，乃指
    以使人生畏懼之意為目的，而以加害之意通知他人。查被告
    甲○○委託數名成年男子一同前往佑新診所，以用力開關玻
    璃門及丟擲書籍製造聲響之強暴方式壓制證人丁○○之自由
    意志，並以出言恫稱要集體住在該診所內之危害通知要求證
    人丁○○離去，造成證人丁○○無法為前來就診之病患繼續
    看診，並不得不於當日將所有私人物品帶離佑新診所而未曾
    再次進入佑新診所，業已使證人丁○○行無義務之事，並妨
    害其行使權利，核其所為，係犯刑法第304條第1項之強制罪
    。被告與成年男子 8名，事前謀議，事後分工，有犯意聯絡
    及行為分擔，為共同正犯。被告以一強暴、脅迫行為使證人
    丁○○行無義務之事，並妨害證人丁○○行使權利，係一行
    為觸犯數罪名，為想像競合犯，應依刑法第55條規定，從情
    節較重之妨害行使權利罪處斷。
三、原審以被告犯罪事證明確，適用刑法第28條、第304條第1項
    、第41條第 1項前段、第55條，刑法施行法第1條之1，並審
    酌被告甲○○身為醫師，受有高等教育，身份地位非低，遇
    有民事糾紛，竟不循合法途徑妥適解決，卻夥同他人使被害
    人行無義務之事，並妨害被害人行使權利，且事後飾詞否認
    ，未見悔意，行為確有不該，復衡酌被告甲○○所為本案犯
    行之動機、目的及因此所獲之利益與檢察官求處刑度等一切
    情狀，酌情量處有期徒刑 4月，並依被告之教育程度、社會
    地位與經濟狀況等情形，諭知易科罰金之折算標準。經核其
    認事用法均無違誤，量刑亦屬妥適。檢察官就被告甲○○部
    分上訴意旨以原審顯然量刑太輕為由，指摘原判決不當，惟
    查原審已就量刑事由妥為斟酌並敘明，而於法定刑範圍內量
    刑，應認屬適當，是檢察官上訴為無理由；被告甲○○上訴
    仍執陳詞否認犯行，亦無理由，均應予駁回。
參、無罪部分
一、公訴意旨略以：被告丙○○為達收回佑新診所之目的，與被
    告甲○○及真實姓名年籍不詳之黑衣成年男子約 8人，共同
    基於妨害他人行使權利之犯意聯絡，於96年4月25日晚上8時
    許，由上開成年男子先行前往佑新診所，憑藉人多勢眾，在
    診所內故意製造聲響，且將診所內之雜誌、報紙恣意丟擲，
    迫使證人丁○○中斷看診，妨害證人丁○○繼續行使醫療業
    務之權利，並由自稱黃先生之男子向證人丁○○自稱其為被
    告甲○○朋友，喝令證人丁○○立刻將私人物品收拾好就離
    開，並出言今天要住在診所等語，脅迫證人丁○○行無義務
    之事，使證人丁○○因心生畏懼，而被迫於同日晚間10時許
    離開佑新診所，再由被告甲○○、丙○○將佑新診所門鎖更
    換，使證人丁○○無法繼續看診，因認被告丙○○涉犯刑法
    第 304條之強制罪嫌。
二、按犯罪事實應依證據認定之，無證據不得認定犯罪事實；不
    能證明被告犯罪或其行為不罰者，應諭知無罪之判決，此刑
    事訴訟法第154條第2項、第301條第1項分別定有明文。再認
    定犯罪事實，須依證據，而所謂證據，係指合法之積極證據
    就犯罪事實能為具體之證明者而言；又認定不利於被告之事
    實，須依積極證據，苟積極證據不足為不利於被告事實之認
    定時，即應為有利於被告之認定，更不必有何有利之證據（
    參照最高法院30年上字第 816號判例）。所謂「積極證據足
    以為不利被告事實之認定」，係指據為刑事訴訟法上證明之
    全盤證據資料，無論其為直接證據或間接證據，在客觀上均
    須達於通常一般之人均不致於有所懷疑，而得確信其為真實
    之程度，始得據為有罪之認定，若其關於被告是否犯罪之證
    明未能達此程度，而有合理性懷疑之存在，致使無從形成有
    罪之確信，根據「罪證有疑，利於被告」之證據法則，即不
    得遽為不利於被告之認定，最高法院76年度臺上字第4986號
    判例足資參照。
三、公訴人認被告丙○○涉犯強制罪行，無非係以：告訴人之指
    訴、證人許元順、許書豪、簡政淵、趙清崑、韓欣健之證述
    、同案被告甲○○之供述及甲○○、丙○○、丁○○、葉斯
    基、林育弘、李孝共同簽訂之協議書、佑新診所醫療機構開
    業執照、告訴人提出之通話譯文暨檢察事務官勘驗筆錄暨告
    訴人與被告等及第三人間自96年間起合夥財產分配有爭執之
    事實等證據為其主要論據。訊據被告丙○○堅決否認有何公
    訴人所指之強制罪行，辯稱：當天晚上伊是在臺北市南港區
    玉成公園旁之大新診所看診，是因為甲○○告知要前往診所
    討論合夥結算事宜，伊才於晚上 9點看完病人後前往佑新診
    所，到的時候丁○○已經要搬東西離開。伊並不認識前往診
    所之黑衣男子，也沒有與甲○○或任何成年男子有妨害自由
    之犯意聯絡及行為分擔等語。經查：
  (一)依證人丁○○、趙清崑之證詞及證人丁○○與自稱黃先生之
    通話譯文，可知該等成年男子自始即稱係為被告甲○○前來
    處理合夥債務，且均未曾提及被告丙○○，自難遽認該等人
    士係由被告丙○○委託前來。又依證人丁○○上開證詞，可
    知證人丁○○雖已聲明退夥，惟迄案發當時仍未結算證人丁○○退夥之權利義務，且確有診所房屋租金未繳之情形，業
    據證人丁○○結證在卷，堪認證人丁○○與被告丙○○間之
    合夥糾紛並未解決。故被告丙○○於獲悉被告甲○○將前往
    佑新診所解決合夥糾紛，縱令有動身前往佑新診所確保自身
    權利或瞭解情形，亦非不合情理，即令被告丙○○知悉或有
    可能因此發生糾紛或衝突，尚難據此遽認被告丙○○與甲○○或該等成年男子有犯意聯絡。
  (二)又被告丙○○係於該等成年男子用力開關玻璃門及丟擲書籍
    發出聲響與黃姓成年男子脅迫證人丁○○之行為後始抵達現
    場，且未與證人丁○○有何對話，業經證人丁○○證述在卷
    （見原審卷第107、111-112頁）。再酌以大新診所96年4月2
    5 日晚診清單上所載該日最後一位病人之掛號時間係當日之
    20:43分，診治醫師為丙○○，此有大新診所96年4月25日晚
    診清單附卷可稽（見原審卷第 146-147頁），則被告自不可
    能於該日晚上 8點多即已到佑新診所。是被告丙○○既係於
    該等成年男子之不法行為完畢後始抵達現場，並未再有任何
    強暴、脅迫行為，自難僅憑被告丙○○有抵達現場或與該等
    成年男子對話等事實，即認被告丙○○與該等成年男子有何
    行為分擔。
  (三)綜上，被告丙○○雖有於案發當日前往案發現場，然並無足
    夠證據證明其有犯意聯絡及行為分擔，尚不得僅憑被告丙○○有前往佑新診所即認其有以強暴、脅迫方式妨害證人丁○○行使權利之犯行。
四、綜上所述，公訴人認被告丙○○涉犯強制罪嫌所憑之證據，
    尚未達通常一般人均不致有所懷疑，而得以確信其為真實之
    程度。此外，復查無其他積極證據足資證明被告丙○○有公
    訴人所指之犯行，本案核屬不能證明被告犯罪。
五、原審基於同上理由，以不能證明被告丙○○犯罪，而為無罪
    之諭知，經核尚無違誤。檢察官上訴略以：證人顏偉斌證稱
    黑衣人來了10、15分後，甲○○與丙○○，還有 1位徐律師
    一起從大門進來等語，且被告丙○○於原審自稱當日曾在診
    所見到乙○○等語，顯見被告當時確實與甲○○同時到達現
    場，又被告2人與告訴人前因佑新診所收入糾紛而由被告2人
    及其他合夥人對告訴人提出背信等告訴之案件中，證人葉斯
    基及被告丙○○之陳述，均足以證明被告丙○○於事前參與
    謀議要將告訴人趕離診所之意圖，並更換新鑰匙，且任由黑
    衣人強迫告訴人離去，即與其他共犯有犯意聯絡等情為由，
    指摘原判決不當，惟查：被告丙○○確實未有公訴人所指訴
    之犯行，已如前述，且證人乙○○於本院到庭結證稱：當天
    伊有提早走，大概8、9點離開，當時病人蠻多的，醫生與護
    士也在看診，所以不是很清楚被告丙○○是否在場；在離開
    診所前都是沒有任何問題；是在黑衣人到診所後才離開診所
    等語（見本院98年 3月10日審判筆錄），然仍不能證明被告
    丙○○確實於黑衣人到達佑新診所後隨即與甲○○同時到達
    ，而為不利被告丙○○之認定，況被告丙○○為佑新診所之
    合夥人之一，其與其他合夥人因合夥所引發之紛爭，本應參
    與了解合夥之事宜，亦不能以此即認被告丙○○與同案被告
    甲○○或其他黑衣人確有妨害自由之犯意聯絡及行為分擔。
    又證人葉斯基雖證稱先有開會同意要換診所之門鎖云云，但
    同意換鎖乙節，並不能以此推測欲施以強制行為，是均不能
    為被告丙○○不利之認定。本件檢察官之上訴為無理由，應
    予駁回。
肆、被告甲○○經合法傳喚，無正當理由未到庭，爰不待其陳述
    ，逕行判決。
據上論斷，應依刑事訴訟法第368條、第371條，判決如主文。
本案經檢察官林秀濤到庭執行職務。
中    華    民    國    98    年    3     月    24    日
                  刑事第六庭審判長法  官  林堭儀
                                  法  官  郭豫珍
                                  法  官  張明松
以上正本證明與原本無異。
不得上訴。
                                  書記官  蔡棟樑
中    華    民    國    98    年    3     月    24    日
附錄本案論罪科刑所犯法條全文：
刑法第304條第1項：
以強暴、脅迫使人行無義務之事或妨害人行使權利者，處3年以
下有期徒刑、拘役或3百元以下罰金。
前項之未遂犯罰之。


司法院資訊處製作；財團法人民間司法改革基金會備份。
